---
title: "Análise dos Arquivos de Final de Curso"
author: "Bruno Cesar Pasquini"
date: "06/09/2020"
output: html_document
---

```{r setup, include = FALSE}
library(tidyverse)
knitr::opts_chunk$set(echo = TRUE)
```

# Procurando a melhor base de dados para a análise.

Para decidir qual dos arquivos irei utilizar para o trabalho final de conclusão de curso.

Primeiro vamos ver quais são os arquivos disponíveis para a análise:

```{r}
dir("data")
```

```{r echo = FALSE}
# Lendo os arquivos...

ames <- readRDS("data/ames.rds")
cetesb <- readRDS("data/cetesb.rds")
covid <- readRDS("data/covid.rds")
credito <- readRDS("data/credito.rds")
sinesp <- readRDS("data/dados_sinesp.rds")
imdb <- readRDS("data/imdb.rds")
ssp <- readRDS("data/ssp.rds")
```


## Base Ames

### Base Ames fornecida no curso R para Ciência de Dados II

Olhando a base de dados das casas vendidas na cidade de Ames, Iowa, Estados Unidos

```{r}
ames %>% 
   glimpse()
```

### Base Ames Original

```{r}
AmesHousing::ames_geo %>% 
   glimpse()
# AmesHousing::ames_new %>% 
#    glimpse()
AmesHousing::ames_raw %>% 
   glimpse()
```


## Base Cetesb

Olhando a base de dados de concentração horária de alguns poluentes em algumas estações de monitoramento da região metropolitana de São Paulo

```{r}
cetesb %>% 
   glimpse()
```
Olhando um pouco mais...

```{r}
cetesb %>% 
   select(estacao_cetesb, lat, long) %>% 
   distinct()
```

```{r}
cetesb %>% 
   select(poluente) %>% 
   distinct()
```

```{r}
cetesb %>% 
   select(data, hora) %>% 
   head(n = 10)

cetesb %>% 
   select(data, hora) %>% 
   tail(n = 10)
```

```{r}
cetesb %>% 
   filter(
      poluente == "O3",
      lubridate::month(data) <= 5
   ) %>% 
   select(
      poluente,
      data,
      concentracao
   ) %>% 
   mutate(
      ano = lubridate::year(data),
      mes = lubridate::month(data)
   ) %>% 
   group_by(
      ano,
      mes
   ) %>% 
   ggplot() +
   geom_boxplot(
      aes(
         x = poluente,
         y = concentracao,
         group = ano
         )
      ) +
   facet_wrap(~ mes)
```


## Base COVID

### Base COVID-19 fornecida no curso R para Ciência de Dados II

```{r}
covid %>% 
   glimpse()
```
Olhando um pouco mais, buscando algumas informações que não façam sentido...

```{r}
covid %>% 
   group_by(regiao) %>% 
   count() %>% 
   arrange(desc(n))

covid %>% 
   group_by(municipio) %>% 
   count() %>% 
   arrange(desc(n))

covid %>% 
   group_by(codmun) %>% 
   count() %>% 
   arrange(desc(n))
```
Buscando o filtro que pareça fazer mais sentido...

```{r}
covid %>% 
   filter(
      regiao != "Brasil",
      !is.na(municipio),
      !is.na(codmun)
   ) %>% 
   glimpse()
```

Achamos o melhor filtro... Vamos ver algumas coisas da base de dados...
```{r}
covid %>% 
   filter(
      regiao != "Brasil",
      !is.na(municipio),
      !is.na(codmun)
   ) %>% 
   select(data, where(is.numeric)) %>% 
   summary()
```
Quais são as localidades para as quais não temos a localização do centróide?

```{r}
covid %>% 
   filter(
      regiao != "Brasil",
      !is.na(municipio),
      !is.na(codmun),
      is.na(lat) | is.na(lon)
   ) %>% 
   group_by(municipio, estado) %>% 
   count()
```

### Base COVID-19 obtida atraves do pacote datacovidbr

```{r, warning = FALSE, message = FALSE}
datacovidbr::brasilio() %>% 
   filter(
      place_type == "city",
      !is.na(city),
      !is.na(city_ibge_code)
   ) %>% 
   glimpse()

datacovidbr::brMinisterioSaude() %>% 
   filter(
      regiao != "Brasil",
      !is.na(municipio),
      !is.na(codmun)
   ) %>% 
   glimpse()

# datacovidbr::CSSEGISandData() %>% 
#    glimpse()
```
Esta última base parece ser a base da qual foi extraída a base do curso...

```{r, warning = FALSE, message = FALSE}
datacovidbr::brasilio() %>% 
   filter(
      place_type == "city",
      !is.na(city),
      !is.na(city_ibge_code)
   ) %>% 
   select(date, where(is.numeric)) %>% 
   summary()

datacovidbr::brMinisterioSaude() %>% 
   filter(
      regiao != "Brasil",
      !is.na(municipio),
      !is.na(codmun)
   ) %>% 
   select(date, where(is.numeric)) %>% 
   summary()
```

## Base Credito
```{r}
credito %>% 
   glimpse()
```
```{r, warning = FALSE, message = FALSE}
credito %>% 
   count(status)

credito %>% 
   count(moradia)

credito %>% 
   count(estado_civil)

credito %>% 
   count(registros)

credito %>% 
   count(trabalho)

credito %>% 
   count(status, registros)
```
Pensando em algumas variáveis que são texto...

```{r}
credito %>% 
   mutate(
      status = as.factor(status),
      moradia = as.factor(moradia),
      estado_civil = as.factor(estado_civil),
      registros = as.factor(registros),
      trabalho = as.factor(trabalho)
   ) %>% 
   glimpse()
```
### Olhando o Valor de Informacao nas variaveis nesta base...

Neste caso a variável resposta tem que ser numérica...

```{r}
credito_iv <- credito %>% 
   mutate(
      tp_cliente = ifelse(
         test = status == "bom",
         yes = 0L,
         no = 1L
      ),
      moradia = as.factor(moradia),
      estado_civil = as.factor(estado_civil),
      registros = as.factor(registros),
      trabalho = as.factor(trabalho),
      status = as.integer(tp_cliente)
   ) %>% 
   select(-tp_cliente) %>% 
   Information::create_infotables(
      y = "status",
      bins = 10,
      parallel = TRUE
)

credito2 <- credito %>% 
   select(status, as.character(credito_iv$Summary$Variable))

print(credito_iv$Summary,
      row.names = FALSE)

# Arrumar a chamada da lista...
for (i in 1:length(credito_iv$Summary$Variable)) {
   if (credito_iv$Summary$IV[i] > 0) {
      print(credito_iv$Tables[credito_iv$Summary$Variable[i]],
            row.names = FALSE)
   }
}; rm(i)
```

### Árvore de decisão, um modelo simples e rápido...

```{r, warning = FALSE, message = FALSE}
cred_arvore <- credito2 %>% 
   rpart::rpart(formula = status ~ .)
```

Vamos dar uma olhada na árvore de decisão construída.
```{r, warning = FALSE, message = FALSE, fig.width = 11}
rpart.plot::rpart.plot(
   x = cred_arvore,
   type = 1,
   extra = "auto",
   digits = 3
)

rpart::plotcp(
   x = cred_arvore,
   minline = TRUE,
)

rpart::rsq.rpart(x = cred_arvore)
```

### Modelo de Regressão Logística, sem fazer **feature enginnering** nem separar a base em *treinamento* e *validação*...
```{r}
credito3 <- credito2 %>% 
   filter(!is.na(status),
          !is.na(tempo_empresa),
          !is.na(renda),
          !is.na(registros),
          !is.na(trabalho),
          !is.na(ativos),
          !is.na(moradia),
          !is.na(valor_emprestimo),
          !is.na(tempo_emprestimo),
          !is.na(idade),
          !is.na(despesas),
          !is.na(preco_do_bem),
          !is.na(estado_civil),
          !is.na(dividas)
   ) %>%
   mutate(
      tp_cliente = ifelse(
         test = status == "bom",
         yes = 0L,
         no = 1L
      ),
      moradia = as.factor(moradia),
      estado_civil = as.factor(estado_civil),
      registros = as.factor(registros),
      trabalho = as.factor(trabalho),
      status = as.integer(tp_cliente)
   ) %>% 
   select(-tp_cliente)

cred_intercepto <- glm(
   formula = status ~ 1,
   family = binomial(link = "logit"),
   data = credito3
)
summary(cred_intercepto)

cred_completo <- glm(
      formula = status ~ .,
      family = binomial(link = "logit"),
      data = credito3
   )
summary(cred_completo)
```
### Modelos de Regressão Logística *forward*, *backward* e *stepwise*, ainda sem fazer **feature engenniring**...
```{r}
cred_forward <- step(
   object = cred_intercepto,
   scope = list(
      lower = formula(cred_intercepto),
      upper = formula(cred_completo)
   ),
   direction = "forward",
   trace = 0
)

cred_backward <- step(
   object = cred_completo,
   scope = list(
      lower = formula(cred_intercepto),
      upper = formula(cred_completo)
   ),
   direction = "backward",
   trace = 0
)

cred_stepwise <- step(
   object = cred_intercepto,
   scope = list(
      lower = formula(cred_intercepto),
      upper = formula(cred_completo)
   ),
   direction = "both",
   trace = 9
)

summary(cred_forward)
summary(cred_backward)
summary(cred_stepwise)
```

## Dados SINESP
```{r}
sinesp %>% 
   glimpse()
```

